hu: Elektronika > Hang > Hangkomponensek > Jelfeldolgozók > Keresztváltók: Aktív keresztváltók; Passzív keresztváltók
ko: 전자기기 > 오디오 > 오디오 구성품 > 신호 처리기 > 크로스오버: 액티브 크로스오버; 패시브 크로스오버
ja: 電子機器 > オーディオ > オーディオ機器 > シグナルプロセッサー > クロスオーバー: アクティブクロスオーバー; パッシブクロスオーバー
sv: Elektronik > Ljud > Ljudkomponenter > Signalprocessorer > Delningsfilter: Aktiva delningsfilter; Passiva delningsfilter
da: Elektronik > Lyd > Lydkomponenter > Signalprocessorer > Crossovers: Aktive crossovers; Passive crossovers
hr-HR: Elektronika > Audio > Audio dijelovi > Signalni procesori > Skretnice: Aktivni crossoveri; Pasivni crossoveri
sl-SI: Elektronika > Avdio > Avdio komponente > Signalni procesorji > Delilniki: Aktivni delilniki; Pasivni delilniki
it: Elettronica > Audio > Componenti audio > Processori di segnale > Crossover: Crossover attivi; Crossover passivi
bg-BG: Електроника > Aудио > Аудиокомпоненти > Сигнални процесори > Кросоувъри: Активни кросоувъри; Пасивни кросоувъри
es: Electrónica > Audio > Equipo de sonido > Procesadores de señales > Filtros crossover: Crossovers activos; Crossovers pasivos
tr: Elektronik > Ses > Ses Bileşenleri > Sinyal İşlemcileri > Crossover'lar: Aktif Geçişler; Pasif Geçişler
cs: Elektronika > Zvuk > Zvukové komponenty > Signálové procesory > Výhybky: Aktivní výhybky; Pasivní výhybky
pl: Elektronika > Audio > Elementy audio > Procesory sygnałowe > Crossovery: Zwrotnice aktywne; Zwrotnice pasywne
nb: Elektronikk > Lyd > Lydkomponenter > Signalprosessorer > Crossovere: Aktive crossovere; Passive crossovere
de: Elektronik > Audio > Audiokomponenten > Signalprozessoren > Frequenzweichen: Aktive Frequenzweichen; Passive Frequenzweichen
vi: Thiết bị điện tử > Âm thanh > Bộ phận thiết bị âm thanh > Bộ xử lý tín hiệu > Bộ phân tầng: Bộ phân tần chủ động; Bộ phân tần thụ động
nl: Elektronica > Audio > Audiocomponenten > Signaalprocessoren > Cross-overs: Actieve cross-overs; Passieve cross-overs
ru: Электроника > Аудиотехника > Компоненты аудиосистем > Сигнальные процессоры > Кроссоверы: Активные кроссоверы; Пассивные кроссоверы
zh-CN: 电子产品 > 音频 > 音频组件 > 信号处理器 > 分频器: 主动分频器; 被动分频器
pt-PT: Eletrónica > Áudio > Componentes áudio > Processadores de sinal > Separadores de frequências: Crossovers ativos; Crossovers passivos
en: Electronics > Audio > Audio Components > Signal Processors > Crossovers: Active Crossovers; Passive Crossovers
sk-SK: Elektronika > Zvukové zariadenia > Audio komponenty > Signálové procesory > Crossovery: Aktívne crossovery; Pasívne crossovery
lt-LT: Elektronika > Garsas > Garso komponentai > Signalų procesoriai > Krosoveriai: Aktyvieji krosoveriai; Pasyvieji krosoveriai
pt-BR: Eletrônicos > Áudio > Componentes para equipamentos de áudio > Processadores de sinal > Crossovers: Crossovers ativos; Crossovers passivos
ro-RO: Electronice > Audio > Componente audio > Procesoare de semnal > Crossover: Crossover activ; Crossover pasiv
fi: Elektroniikka > Audio > Audiokomponentit > Signaaliprosessorit > Jakosuodattimet: Aktiiviset jakosuodattimet; Passiiviset jakosuodattimet
fr: Appareil électronique > Audio > Composants audio > Processeurs de signal > Filtres de répartition (crossovers): Filtres actifs; Filtres passifs
zh-TW: 電子器材 > 音訊設備 > 音訊元件 > 訊號處理器 > 分頻器: 主動分頻器; 被動分頻器
th: อิเล็กทรอนิกส์ > เสียง > ส่วนประกอบทางเสียง > ตัวประมวลผลสัญญาณ > ครอสโอเวอร์: ครอสโอเวอร์แบบแอคทีฟ; ครอสโอเวอร์แบบพาสซีฟ
el: Ηλεκτρονικά > Ήχος > Συστατικά ήχου > Επεξεργαστές σήματος > Crossovers (Διαιρέτες Συχνοτήτων): Ενεργοί διαιρέτες συχνοτήτων; Παθητικοί διαιρέτες συχνοτήτων